【裁判字號】    95,訴緝,98
【裁判日期】    950811
【裁判案由】    毒品危害防制條例
【裁判全文】
臺灣桃園地方法院刑事判決              95年度訴緝字第98號
公  訴  人  台灣桃園地方法院檢察署檢察官
被      告  甲○○
上列被告因違反毒品危害防治條例案件，經檢察官提起公訴（94
年度毒偵字第6529號），被告於準備程序中就被訴事實為有罪之
陳述，經本院合議庭裁定由受命法官獨任行簡式審判程序，茲判
決如下：
    主  文
甲○○施用第一級毒品，累犯，處有期徒刑捌月。又施用第二級
毒品，累犯，處有期徒刑肆月。應執行有期徒刑拾月。
    事  實
一、甲○○前因妨害自由及違反毒品危害防制條例案件，經本院
    以92年度簡上字第69號、92年度訴字第1382號分別判處有期
    徒刑4月及有期徒刑7月確定，嗣經本院裁定應執行有期徒刑
    10月。復又因違反毒品危害防制條例案件，經本院以93年度
    簡字第254 號判處有期徒刑6 月確定，並接續執行，至94年
    4 月4 日縮短刑期假釋付保護管束，甫於94年4 月8 日保護
    管束期滿執行完畢（構成累犯）。另因施用毒品案件，經本
    院以89年度毒聲字第3677號裁定另入戒治處所施以強制戒治
    ，於90年5 月25日交付保護管束期滿，由臺灣桃園地方法院
    檢察署檢察官於90年6 月17日，以90年度戒偵字第546 號為
    不起訴處分，復因施用毒品案件，經同署檢察官以92年度毒
    偵字第893 號向本院聲請強制戒治，裁定令入戒治處所施以
    強制戒治，於93年1 月9 日因毒品危害防制條例修正而釋放
    。
二、卻未戒除毒癮，於前開強制戒治執行完畢釋放後5 年內，復
    基於施用第一級毒品及第二級毒品之犯意，於94年8 月22日
    晚上8 時許，在桃園縣中壢市○○街69號之住處內，施用第
    一級毒品海洛因及第二級毒品甲基安非他命各一次，嗣於同
    年月23日晚上7 時59分許，至桃園縣政府警察局中壢分局接
    受強制採尿送驗呈安非他命類、鴉片類陽性反應，始悉上情
    。
三、案經桃園縣政府警察局中壢分局報告臺灣桃園地方法院檢察
    署檢察官偵查起訴。
    理  由
壹、程序部分：
    本件被告甲○○所犯係死刑、無期徒刑或最輕本刑為3年以
    上有期徒刑以外之罪，其於準備程序中就被訴事實為有罪之
    陳述，經本院告知簡式審判程序之旨，並聽取當事人意見後
    ，經本院合議庭依刑事訴訟法第273條之1第1項規定裁定由
    受命法官獨任進行簡式審判程序，合先敘明。
貳、實體部分：
一、認定被告有罪所憑之證據及理由：
    上揭犯罪事實，業據被告於本院審理時坦承不諱，並有臺灣
    臺灣檢驗科技股份有限公司濫用藥物尿液檢驗報告1紙在卷
    可稽，則被告任意性自白核與事證相符，應可採信，被告犯
    行堪以認定；而被告前經強制戒治執行完畢後，於5年內再
    犯本件施用毒品犯行等情，有臺灣高等法院被告前案紀錄表
    在卷可稽，自應予以依法論罪科刑。
二、論罪科刑：
（一）核被告所為，係犯毒品危害防制條例第10條第1 項、第2
      項之施用第一級毒品海洛因、第二級毒品甲基安非他命。
      被告施用前持有第一級、第二級毒品之低度行為，為其進
      而施用之高度行為所吸收，不另論罪。
（二）按被告行為後，刑法業已於94年1 月7 日修正，並於同年
      2 月2 日公布，於95年7 月1 日施行。於本案相關之修正
      部分如下：
    1.累犯之規定：修正前刑法第47條規定：「受有期徒刑之執
      行完畢，或受無期徒刑或有期徒刑一部之執行而赦免後，
      五年以內再犯有期徒刑以上之罪者，為累犯，加重本刑至
      二分之一」，修正後第47條第1 項則規定：「受徒刑之執
      行完畢，或一部之執行而赦免後，五年以內故意再犯有期
      徒刑以上之罪者，為累犯，加重本刑至二分之一。」此修
      正雖非犯罪構成要件之變更，但顯已影響行為人刑罰之法
      律效果，自屬法律變更，應依修正後刑法第2 條之規定對
      於被告有利或不利之情況加以比較適用。
    2.定執行刑之規定：修正前刑法第51條第5 款規定：「宣告
      多數有期徒刑者，於各刑中之最長期以上，各刑合併之刑
      期以下，定期刑期。但不得逾二十年。」，修正後第51條
      第5 款則規定：「宣告多數有期徒刑者，於各刑中之最長
      期以上，各刑合併之刑期以下，定其刑期。但不得逾三十
      年。」此修正係屬科刑範圍事項之變更，應屬法律變更，
      應依修正後刑法第2 條之規定對於被告有利或不利之情況
      加以比較適用。
    3.查被告有上開前科執行紀錄一節，有臺灣高等法院被告全
      國前案紀錄表1 份附卷可稽，被告於該有期徒刑執行完畢
      後5 年內再故意犯本件最重本刑為有期徒刑以上之罪，經
      依修正後刑法第2 條第1 項規定比較之結果，不論依舊法
      第47條或新法第47條第1 項之規定，被告所犯本件施用第
      一級毒品、第二級毒品之犯行均構成累犯，被告行為時之
      法律並無不利於被告之情形；而定執行刑以舊法規定之定
      應執行刑上限為20年對被告較為有利。是經綜合比較之結
      果，自應依修正後刑法第2 條第1 項前段規定，適用修正
      前之刑法第47條，論以累犯，並加重其刑，並適用較有利
      之修正前刑法第51條第5 款定其應執行之刑。
（三）爰審酌被告前曾因施用毒品案件而受有矯治處分，卻未能
      戒除毒癮，自制能力顯然不佳，另參以其智識程度、生活
      狀況及犯後坦承之態度等一切情狀，量處如主文所示之刑
      ，並定其應執行刑。
據上論斷，應依刑事訴訟法第273 條之1 第1 項、第299 條第1
項前段，毒品危害防制條例第10條第1 項、第2 項，95年7 月1
日修正施行後刑法第2 條第1 項前段、95年7 月1 日修正施行前
刑法第11條、第47條、第51條第5 款，判決如主文。
本案經檢察官張啟聰到庭執行職務。
中    華    民    國     95    年    8   月    11     日
                        刑事第十二庭  法  官  陳雪玉
以上正本證明與原本無異。
如不服本判決，應於判決送達後10日內向本院提出上訴狀（應附
繕本），上訴於臺灣高等法院。
                                      書記官  戴育萍
中    華    民    國    95    年    8     月    16    日
附錄本案論罪科刑法條
毒品危害防制條例第10條
施用第一級毒品者，處 6 月以上 5 年以下有期徒刑。
施用第二級毒品者，處 3 年以下有期徒刑。


司法院資訊處製作；財團法人民間司法改革基金會備份。
